# 请教陈版：关于费用归集的若干疑惑

提问人：凡夫俗子 FGX 时间：2021-07-23 17:09:58
请教陈版，实物过程中的费用归集疑惑
1 、采购部门费用是否可以归集到成本参与分摊，一般情况下通常采购部门的费用和采购量是高度匹配的，最终是为了形成产品，如果没有采购部门，就不会有价廉物美的原材料，所以是否可以理解采购部门的费用应当在原材料、半成品、产成品及发货中去分摊，而非当期入到管理费用？
2 、仓储费用是否可以归集分摊到成本参与分摊，一般情况下原材料、半成品形成产成品之前都会有一定的合理的仓储时间，该部分仓储费是否可以归集到成本参与分摊？形成产成品到销售时刻中间的仓储费应当如何处理？
3 、按照新准则，发货运费应当在主营业务成本中反映，但为什么像海康威视这类公司仍旧在销售费用中反映，是否是考虑了一惯性原则？

回答人：chenyiwei
1 、直接对应于特定采购合同的增量费用可以列入到该合同项下存货的采购成本中。其他费用仍然是直接计入管理费用。不建议采用分配计入各采购合同的方式。
2 、仓储费不属于存货成本的组成部分，除非仓储是特定存货生产的必要环节（例如酿酒）。
3 、刚开始时是有企业以“可比性”为由将销售运费仍在销售费用中反映，但现在越来越多的企业正在纠正过来。